【裁判字號】    95,易,819
【裁判日期】    950509
【裁判案由】    竊盜等
【裁判全文】
臺灣臺中地方法院刑事判決               95年度易字第819號
公  訴  人  臺灣臺中地方法院檢察署檢察官
被      告  庚○○
上列被告因竊盜案件，經檢察官提起公訴（九十五年度偵字第二
六四九號），本院合議庭裁定改以簡式審判程序審理後，判決如
下：
    主  文
庚○○連續攜帶兇器，毀壞安全設備竊盜，累犯，處有期徒刑壹
年。扣案之強力剪、柴刀各壹支及手套壹副，均沒收。
    事  實
一、庚○○前曾於民國九十二年間，因違反毒品危害防制條例案
    件，經本院以九十二年度訴字第二四六六號刑事判決判處有
    期徒刑七月，於九十三年一月十日確定，嗣於九十三年十一
    月十六日縮刑期滿而執行完畢，猶不知悔改，因施用毒品之
    故，需錢孔急，竟基於意圖為自己不法之所有之概括犯意，
    自九十四年十一月下旬起至九十五年一月七日下午四時前之
    某時止，騎乘向其不知情之母親壬○○○借得之車牌號碼Ｊ
    ＤＸ－０四０號重型機車，先選定如附表所示之地點並勘察
    地形後，即於如附表所示之時間，手戴手套，並攜帶其所有
    客觀上足以對人之生命、身體構成威脅足供兇器使用之強力
    剪、柴刀各一支，至附表所示之地點，以如附表所示之方式
    ，連續竊取如附表所示乙○○等八人所有之抽水馬達、電纜
    線等財物（詳細竊盜之時間、地點、方式及所得之財物均如
    附表所示），得手後，均變賣得款花用一空。嗣於九十五年
    二月十三日下午九時許，因庚○○另涉違反毒品危害防制條
    例案件，經警方持搜索票至其上開住處執行搜索時，對於前
    開犯罪尚未被發覺之前自首並願意接受裁判，始循線查悉上
    情，並扣得其所有供犯竊盜罪使用之強力剪、柴刀各一支及
    手套一副。
二、案經臺中縣警察局清水分局移送臺灣臺中地方法院檢察署檢
    察官偵查起訴。
    理  由
一、訊據被告庚○○對於攜帶其所有客觀上足以對人之生命、身
    體構成威脅之強力剪、柴刀等工具，以如附表所示之方式，
    於附表所示之時間、地點，連續竊取如附表所示乙○○等八
    人所有之財物等事實均坦承不諱，並有證人即被害人辛○○
    、己○、甲○○、丙○○、戊○○等五人於檢察官偵訊中結
    證明確、證人即被害人乙○○、癸○○、丁○○及證人即曾
    目睹被告於竊盜前勘察地形之陳政雄等四人於警詢時證述屬
    實，復有上開車號ＪＤＸ－０四０號機車車籍作業系統查詢
    認可資料一紙、照片二十三張附卷可稽，另有扣案之強力剪
    、柴刀各一支及手套一副可資佐證，足徵被告之自白應與事
    實相符。至於被告雖事後於本院審理時針對其中部分竊盜方
    式供稱：「辛○○、丙○○、甲○○、己○沒有鎖（指放置
    遭竊之抽水馬達及電纜線之農地旁工寮），直接進去（竊盜
    ）」云云，然因此部情節均業據各該證人證稱綦詳，已如前
    述，且此或係被告因距離案發時間已久，而對此部分之細節
    有所遺忘所致，是被告上開所稱，自無足取。本件事證明確
    ，被告之犯行洵堪認定。
二、查本件被告庚○○竊盜所攜帶之扣案強力剪、柴刀均係金屬
    製品，外型尖銳，在客觀上均足以對人之生命、身體構成威
    脅，自屬兇器之一種。又按毀壞門鎖行竊，本即應論以刑法
    第三百二十一條第一項第二款之毀壞安全設備竊盜罪，惟此
    處所謂門鎖，係指附加於門上之鎖而言，至於毀壞構成門之
    一部之鎖，則應認為毀壞門扇之加重竊盜罪（最高法院七十
    四年度臺上字第二四三號判決參照）。而本件被告所毀壞之
    如附表編號一至三、五至八所示之門鎖，係附加於各該工寮
    門扇上之鎖，此有卷附之現場照片足稽，該門鎖顯非構成該
    門扇之一部，自應認係屬安全設備無疑。是核被告庚○○所
    為，如附表編號一至三、五至八所示之犯行，均係犯刑法第
    三百二十一條第一項第三款、第二款之攜帶兇器、毀壞安全
    設備竊盜罪；核被告所為如附表編號四、九所示之犯行，係
    犯刑法第三百二十一條第一項第三款之攜帶兇器竊盜罪。公
    訴人認被告所為如附表編號四所示之犯行，係犯刑法第三百
    二十一條第一項第三款、第二款之攜帶兇器毀壞安全設備竊
    盜罪，應尚有未洽。再按刑法第三百二十一條第一項第三款
    攜帶兇器竊盜罪，所稱之「兇器」，乃依一般社會觀念足以
    對人之生命、身體、安全構成威脅，而具有危險性之「器械
    」而言，而磚塊、石頭乃自然界之物質，尚難謂為通常之「
    器械」，從而若持磚塊、石頭砸毀他人車窗竊盜部分，尚難
    論以攜帶兇器竊盜罪（最高法院九十二年度臺非字第三八號
    判決參照），是以起訴書犯罪事實欄所稱被告於不詳時地所
    撿拾之磚塊，係屬足供兇器使用之工具等語，亦屬誤會，併
    此敘明。又被告先後多次加重竊盜既遂之犯行，時間緊接，
    觸犯犯罪構成要件相同之罪名，顯係基於概括犯意反覆為之
    ，為連續犯，應依刑法第五十六條之規定，以一攜帶兇器，
    毀壞安全設備竊盜既遂罪論處，並加重其刑。被告前曾於九
    十二年間，因違反毒品危害防制條例案件，經本院以九十二
    年度訴字第二四六六號刑事判決判處有期徒刑七月，於九十
    三年一月十日確定，嗣於九十三年十一月十六日縮刑期滿而
    執行完畢，此有臺灣臺中地方法院檢察署刑案資料查註紀錄
    表及臺灣高等法院被告前案紀錄表各一份附卷可參，其受有
    期徒刑之執行完畢，五年以內再犯有期徒刑以上之罪，為累
    犯，應依刑法第四十七條之規定，遞加重其刑。而被告係於
    所犯前開加重竊盜罪未發覺前，主動向警察機關自首而接受
    裁判，此有被告之警詢、偵訊及審判筆錄各一份在卷可佐，
    復經證人即當日在場執行搜索之員警吳瑞淵於偵訊中具結證
    述明確（見九十五年度偵字第二六四九號偵查卷第七二頁）
    ，應依刑法第六十二條前段之規定減輕其刑，並先遞加後減
    之。爰審酌被告正值壯年，不思努力工作以獲取金錢，竟連
    續多次竊取他人之財物，嚴重干擾被害人等之經濟生活，對
    社會秩序影響非輕、而所竊得財物之價值雖非屬鉅大，惟確
    均係農民賴以維生之工具及於犯後坦承犯行，犯後態度尚稱
    良好等一切情狀，量處如主文所示之刑，以示懲儆。末查，
    扣案之強力剪、柴刀各一支及手套一副，係屬被告所有，並
    係供其犯罪所用之物，業據被告於本院審理時供承無訛，應
    依刑法第三十八條第一項第二款規定宣告沒收之。
據上論斷，應依刑事訴訟法第二百七十三條之一第一項、第二百
九十九條第一項前段，刑法第五十六條、第三百二十一條第一項
第二款、第三款、第四十七條、第六十二條前段、第三十八條第
一項第二款，判決如主文。
中     華    民    國    95    年    5     月    9    日
                       臺灣臺中地方法院刑事第十一庭
                               法  官  王世華
上正本證明與原本無異。
如不服本判決，應於送達後十日內向本院提出上訴狀（須附繕
本），上訴於台灣高等法院台中分院。
                                書記官  劉易柔
中    華    民    國    95     年    5     月    9    日
附表：庚○○竊盜明細
┌──┬─────┬─────┬────┬─────┬─────┐
│編號│  犯  罪  │ 犯罪地點 │ 被害人 │ 竊盜方式 │ 竊得財物 │
│    │  時  間  │          │        │          │          │
├──┼─────┼─────┼────┼─────┼─────┤
│ 一 │九十四年十│臺中縣梧棲│ 乙○○ │使用強力剪│ 抽水馬達 │
│    │一月底某日│鎮○○段第│        │毀壞該農地│ 一具     │
│    │          │四四地號土│        │旁工寮附加│          │
│    │          │地        │        │於門扇上之│          │
│    │          │          │        │鎖具，入內│          │
│    │          │          │        │復以強力剪│          │
│    │          │          │        │剪斷連接抽│          │
│    │          │          │        │水馬達之電│          │
│    │          │          │        │線及以柴刀│          │
│    │          │          │        │將連結之塑│          │
│    │          │          │        │膠水管敲破│          │
│    │          │          │        │後加以竊取│          │
│    │          │          │        │。        │          │
├──┼─────┼─────┼────┼─────┼─────┤
│ 二 │九十四年十│臺中縣梧棲│ 辛○○ │  同  上  │ 抽水馬達 │
│    │一月、十二│鎮○○段第│        │          │ 一具     │
│    │月間某日  │二一九地號│        │          │          │
│    │          │土地      │        │          │          │
├──┼─────┼─────┼────┼─────┼─────┤
│ 三 │九十五年一│臺中縣梧棲│ 戊○○ │  同  上  │ 抽水、沈 │
│    │月一日上午│鎮○○段第│        │          │ 水馬達各 │
│    │九時前某時│二０二地號│        │          │ 一具     │
│    │          │土地      │        │          │          │
├──┼─────┼─────┼────┼─────┼─────┤
│ 四 │九十五年一│臺中縣梧棲│ 癸○○ │利用工寮門│ 抽水馬達 │
│    │月二十九日│鎮○○段第│        │扇未上鎖之│ 一具     │
│    │前某日    │三二地號土│        │際，入內使│          │
│    │          │地        │        │用強力剪剪│          │
│    │          │          │        │斷綁住抽水│          │
│    │          │          │        │馬達之鐵線│          │
│    │          │          │        │後加以竊取│          │
│    │          │          │        │。        │          │
├──┼─────┼─────┼────┼─────┼─────┤
│ 五 │九十五年一│臺中縣梧棲│ 己○   │使用強力剪│ 抽水馬達 │
│    │月間某日  │鎮○○段第│        │毀壞該農地│ 一具     │
│    │          │七０地號土│        │旁工寮附加│          │
│    │          │地        │        │於門扇上之│          │
│    │          │          │        │鎖具，入內│          │
│    │          │          │        │以強力剪剪│          │
│    │          │          │        │斷連接抽水│          │
│    │          │          │        │馬達之電線│          │
│    │          │          │        │及以柴刀將│          │
│    │          │          │        │連結之塑膠│          │
│    │          │          │        │水管敲破後│          │
│    │          │          │        │加以竊取。│          │
├──┼─────┼─────┼────┼─────┼─────┤
│ 六 │九十五年一│臺中縣梧棲│ 甲○○ │  同  上  │ 抽水馬達 │
│    │月七日下午│鎮○○段第│        │          │ 一具     │
│    │四時前某時│一一一地號│        │          │          │
│    │          │土地（中華│        │          │          │
│    │          │路東側）  │        │          │          │
├──┼─────┼─────┼────┼─────┼─────┤
│ 七 │九十五年一│臺中縣梧棲│ 丙○○ │  同  上  │ 抽水馬達 │
│    │月七日下午│鎮○○段第│        │          │ 一具、長 │
│    │四時前某時│四０地號土│        │          │ 約一百五 │
│    │          │地        │        │          │ 十公尺電 │
│    │          │          │        │          │ 纜線     │
├──┼─────┼─────┼────┼─────┼─────┤
│ 八 │九十五年一│臺中縣梧棲│ 丁○○ │  同  上  │ 川山牌抽 │
│    │月七日下午│鎮○○段第│        │          │ 水馬達共 │
│    │四時前某時│一五六地號│        │          │ 二具、長 │
│    │          │土地（中華│        │          │ 約三百公 │
│    │          │路東側）及│        │          │ 尺電纜線 │
│    │          │同縣沙鹿鎮│        │          │          │
│    │          │斗抵段某地│        │          │          │
│    │          │號（即斗潭│        │          │          │
│    │          │路第一九五│        │          │          │
│    │          │巷）      │        │          │          │
├──┼─────┼─────┼────┼─────┼─────┤
│ 九 │九十五年一│臺中縣沙鹿│ 丁○○ │係使用強力│ 川山牌抽 │
│    │月七日下午│鎮斗抵里一│        │剪剪斷鐵鍊│ 水馬達一 │
│    │四時前某時│九五巷圳溝│        │竊取。    │ 具。     │
│    │          │旁田埂    │        │          │          │
└──┴─────┴─────┴────┴─────┴─────┘
附錄論罪科刑法條
中華民國刑法第321條
犯竊盜罪而有左列情形之一者，處六月以上、五年以下有期徒刑
：
一  於夜間侵入住宅或有人居住之建築物、船艦或隱匿其內而犯
之者。
二  毀越門扇、牆垣或其他安全設備而犯之者。
三  攜帶兇器而犯之者。
四  結夥三人以上而犯之者。
五  乘火災、水災或其他災害之際而犯之者。
六  在車站或埠頭而犯之者。
前項之未遂犯罰之。


司法院資訊處製作；財團法人民間司法改革基金會備份。
